Config:
  hfst:
    Gen: ../../../src/generator-dict-gt-norm.hfst
    Morph: ../../../src/analyser-dict-gt-norm.hfst
  xerox:
    Gen: ../../../src/generator-dict-gt-norm.xfst
    Morph: ../../../src/analyser-dict-gt-norm.xfst
    App: lookup

Tests:

  Verb - moonnâđ: # ML checked

    moonnâđ+V+Inf: moonnâđ
    moonnâđ+V+Der/Pass+V+Inf: maannuđ
    moonnâđ+V+Der/Pass+V+Ind+Prs+Sg1: maannuum
    moonnâđ+V+Der/Pass+V+Ind+Prs+Sg2: maannuuh
    moonnâđ+V+Der/Pass+V+Ind+Prs+Sg3: mannoo
    moonnâđ+V+Der/Pass+V+Ind+Prs+Du1: mannojeen
    moonnâđ+V+Der/Pass+V+Ind+Prs+Du2: maannuuvettee
    moonnâđ+V+Der/Pass+V+Ind+Prs+Du3: maannuv
    moonnâđ+V+Der/Pass+V+Ind+Prs+Pl1: maannup
    moonnâđ+V+Der/Pass+V+Ind+Prs+Pl2: maannuuvetteđ
    moonnâđ+V+Der/Pass+V+Ind+Prs+Pl3: mannojeh
    moonnâđ+V+Der/Pass+V+Ind+Prt+Sg1: mannojim
    moonnâđ+V+Der/Pass+V+Ind+Prt+Sg2: mannojih
    moonnâđ+V+Der/Pass+V+Ind+Prt+Sg3: maannui
    moonnâđ+V+Der/Pass+V+Ind+Prt+Du1: maannuim
    moonnâđ+V+Der/Pass+V+Ind+Prt+Du2: maannuid
    moonnâđ+V+Der/Pass+V+Ind+Prt+Du3: maannuin
    moonnâđ+V+Der/Pass+V+Ind+Prt+Pl1: maannuim
    moonnâđ+V+Der/Pass+V+Ind+Prt+Pl2: maannuid
    moonnâđ+V+Der/Pass+V+Ind+Prt+Pl3: mannojii
    moonnâđ+V+Der/Pass+V+Cond+Prs+Sg1: maannuuččim
    moonnâđ+V+Der/Pass+V+Cond+Prs+Sg2: maannuuččih
    moonnâđ+V+Der/Pass+V+Cond+Prs+Sg3: maannuuččij
    moonnâđ+V+Der/Pass+V+Cond+Prs+Du1: maannuuččáim
    moonnâđ+V+Der/Pass+V+Cond+Prs+Du2: maannuuččáid
    moonnâđ+V+Der/Pass+V+Cond+Prs+Du3: maannuuččáin
    moonnâđ+V+Der/Pass+V+Cond+Prs+Pl1: maannuuččijm
    moonnâđ+V+Der/Pass+V+Cond+Prs+Pl2: maannuuččijd
    moonnâđ+V+Der/Pass+V+Cond+Prs+Pl3: maannuuččii
    moonnâđ+V+Der/Pass+V+Pot+Prs+Sg1: maannuužeem
    moonnâđ+V+Der/Pass+V+Pot+Prs+Sg2: maannuužeeh
#    moonnâđ+V+Der/Pass+V+Pot+Prs+Sg3: maanuš
    moonnâđ+V+Der/Pass+V+Pot+Prs+Du1: maannuužeen
    moonnâđ+V+Der/Pass+V+Pot+Prs+Du2: maanušvettee
    moonnâđ+V+Der/Pass+V+Pot+Prs+Du3: maannuužává
    moonnâđ+V+Der/Pass+V+Pot+Prs+Pl1: maannuužep
    moonnâđ+V+Der/Pass+V+Pot+Prs+Pl2: maanušvetteđ
    moonnâđ+V+Der/Pass+V+Pot+Prs+Pl3: maannuužeh
    moonnâđ+V+Der/Pass+V+Ind+Prs+ConNeg: maannuu
    moonnâđ+V+Der/Pass+V+Ind+Prt+ConNeg: maannum
    moonnâđ+V+Der/Pass+V+Cond+Prs+ConNeg: manuuččii
    moonnâđ+V+Der/Pass+V+Pot+Prs+ConNeg: maannuužii
    moonnâđ+V+Der/Pass+V+PrsPrc: mannuee
    moonnâđ+V+Der/Pass+V+PrfPrc: maannum
    moonnâđ+V+Der/Pass+V+Actio+Nom: maannum
    moonnâđ+V+Der/Pass+V+Actio+Ess: maannuumin
    moonnâđ+V+Der/Pass+V+Actio+Loc: maannuumist
    moonnâđ+V+Der/Pass+V+Actio+Ill: maannuumân
    moonnâđ+V+Der/Pass+V+Ger: maannuudijn
    moonnâđ+V+Der/Pass+V+VAbess: maannuuhánnáá
    moonnâđ+V+Der/d+V+Ind+Prs+Sg1: manâdâm
    moonnâđ+V+Der/d+V+Ind+Prs+Sg2: manâdah
    moonnâđ+V+Der/d+V+Ind+Prs+Sg3: maanâd
    moonnâđ+V+Der/d+V+Ind+Prs+Du1: manâdeen
    moonnâđ+V+Der/d+V+Ind+Prs+Du2: maanâdvettee
    moonnâđ+V+Der/d+V+Ind+Prs+Du3: manâdává
    moonnâđ+V+Der/d+V+Ind+Prs+Pl3: manâdeh
    moonnâđ+V+Der/d+V+Ind+Prs+ConNeg: maanâd
    moonnâđ+V+Der/d+V+Ind+Prt+Sg1: manâdim
    moonnâđ+V+Der/d+V+Ind+Prt+Sg3: manâdij
    moonnâđ+V+Der/d+V+Ind+Prt+Pl3: manâdii
    moonnâđ+V+Der/d+V+Cond+Prs+Sg1: manâdiččim
    moonnâđ+V+Der/d+V+Cond+Prs+Sg3: manâdičij
    moonnâđ+V+Der/d+V+Pot+Prs+Sg1: manâdižžeem
    moonnâđ+V+Der/d+V+Pot+Prs+Sg3: manâdiš
    moonnâđ+V+Der/d+V+Ind+Prs+ConNeg: maanâd
    moonnâđ+V+Der/d+V+Ind+Prt+ConNeg: manâdâm
    moonnâđ+V+Der/d+V+Pot+Prs+ConNeg: manâdižžii
    moonnâđ+V+Der/d+V+PrfPrc: manâdâm
    moonnâđ+V+Der/d+V+VAbess: maanâdhennáá
    moonnâđ+V+Der/d+V+VAbess: maanâdhinnáá
    moonnâđ+V+Der/d+V+VAbess: maanâdhánnáá
    moonnâđ+V+Der/d+V+Actio+Nom: manâdem
    moonnâđ+V+Der/d+V+Actio+Ill: maanâdmân
    moonnâđ+V+Der/d+V+Actio+Ess: maanâdmin
    moonnâđ+V+Der/d+V+Actio+Loc: maanâdmist
    moonnâđ+V+Der/d+V+Actio+Com: maanâddijn
    moonnâđ+V+Der/d+V+Actio+Com+PxSg1: maanâddijnân
    moonnâđ+V+Der/d+V+Actio+Com+PxSg2: maanâddijnâd
    moonnâđ+V+Der/d+V+Actio+Com+PxSg3: maanâddijnis
    moonnâđ+V+Der/d+V+Ger: maanâddijn
    moonnâđ+V+Der/st+V+Ind+Prs+Sg1: manâstâm
    moonnâđ+V+Der/tt+V+Ind+Prs+Sg1: manâttâm
    moonnâđ+V+Der/InchL+V+Ind+Prs+Sg1: monâškuáđám
    moonnâđ+V+Der/l+V+Ind+Prs+Sg1: monâlâm
    moonnâđ+V+Der/l+V+Ind+Prs+Sg3: moonnâl
    moonnâđ+V+Der/l+V+Ind+Prs+Du1: monâleen
    moonnâđ+V+Der/l+V+Ind+Prs+Pl3: monâleh
    moonnâđ+V+Der/l+V+Ind+Prs+ConNeg: moonnâl
    moonnâđ+V+Der/l+V+Ind+Prt+Sg1: monâlim
    moonnâđ+V+Der/l+V+Ind+Prt+Sg3: monâlij
    moonnâđ+V+Der/l+V+Ind+Prt+Pl3: monâlii
